# 抵债资产

提问人：杨 絮儿 sxm 时间：2021-12-08 13:05:02
我们客户是做担保业务的，存在抵债房屋转为自用的情况，交易过户产生的个税、过户费、契税、印花税等，应该具体计入到哪里呀，急急急

回答人：chenyiwei
首先要确定：这里提及的“交易过户产生的个税、过户费、契税、印花税等”，是依据相关法律法规规定应由本企业承担的，还是应由对方（被担保人）承担，但对方无力承担而由本企业代为承担的？
对依法应由本企业承担的过户税费，列入相关固定资产成本应无异议。
对于后一种情况，可能列入本企业提供担保业务的成本更恰当。